臺灣桃園地方法院刑事判決
111年度訴字第147號
公  訴  人  臺灣桃園地方檢察署檢察官 
被      告  WANNAPONG PHATNUPONG(泰國籍)



選任辯護人  吳怡德律師(法扶律師)
上列被告因違反槍砲彈藥刀械管制條例案件，經檢察官提起公訴
（110年度偵字第27439號），本院判決如下：
    主  文
WANNAPONG PHATNUPONG犯非法寄藏空氣槍罪，處有期徒刑壹年陸
月，併科罰金新臺幣伍仟元，罰金如易服勞役，以新臺幣壹仟元
折算壹日。緩刑貳年，緩刑期間付保護管束。扣案空氣槍壹支（
槍枝管制編號○○○○○○○○○○號）沒收。
    事  實
一、WANNAPONG PHATNUPONG（中文名：帕努朋，下稱中文名）、
    SUWANNAROD THANWA（泰國籍，中文名：湯哇，另經本院審
    理）為朋友。帕努朋明知可發射金屬且具殺傷力之空氣槍，
    係槍砲彈藥刀械管制條例所管制之違禁物，非經主管機關許
    可，不得寄藏，竟於民國110年6月20日上午8時30分許，在
    桃園市○○區○○街00號旁菜園，見湯哇遭他人懷疑用空氣槍射
    擊貓咪時，基於寄藏可發射金屬且具殺傷力之空氣槍犯意，
    將湯哇所有之空氣槍1支（槍枝管制編號0000000000號，下
    稱本案空氣槍）寄藏在桃園市○○區○○街00號附近池塘對岸鐵
    皮屋旁。嗣經員警到場，在湯哇身上扣得CO2動力鋼瓶1罐、
    6毫米鋼珠2顆，並在本案鐵皮屋旁扣得本案空氣槍，循線查
    悉上情。
二、案經桃園市政府警察局八德分局報告臺灣桃園地方檢察署檢
    察官偵查起訴。
    理  由
壹、程序部分
一、按被告以外之人於審判外之言詞或書面陳述，除法律有規定
    者外，不得作為證據；被告以外之人於審判外之陳述，經當
    事人於審判程序同意作為證據，法院審酌該言詞陳述或書面
    陳述作成時之情況，認為適當者，亦得為證據；當事人、代
    理人或辯護人於法院調查證據時，知有第159 條第1 項不得
    為證據之情形，而未於言詞辯論終結前聲明異議者，視為有
    前項之同意。刑事訴訟法第159 條第1 項及第159 條之5 分
    別定有明文。本判決下列所引用被告以外之人於審判外之陳
    述（含書面陳述），被告帕努朋及其辯護人於本院準備程序
    中已同意上開證據具有證據能力（本院卷第53頁），而被告
    、辯護人、檢察官迄於言詞辯論終結前亦未就證據能力聲明
    異議，本院審酌上開證據資料作成時之情況，尚無違法、不
    當或顯不可信情況，認作為證據應屬適當，依刑事訴訟法第
    159 條之5 ，應認前揭供述證據均有證據能力。
二、本判決以下所引用之非供述證據，均與本件事實具有自然關
    聯性，且核屬書證、物證性質，又查無事證足認有違背法定
    程序或經偽造、變造所取得等證據排除之情事，復經本院依
    刑事訴訟法第164 條、第165 條踐行物證、書證之調查程序
    ，況檢察官、被告、辯護人對此部分之證據能力亦均不爭執
    ，是堪認均具有證據能力。
貳、實體部分：
一、上開事實，業據被告於警詢、偵查、本院準備程序及審理中
    均坦承犯行（110偵27439卷第33-37、144頁，本院卷第52、
    94頁），並有證人即共同被告湯哇於警詢、偵查中之證述為
    佐（110偵27439卷第9-14、141-146頁），且有桃園市政府
    警察局八德分局110年6月20日搜索扣押筆錄、扣押物品目錄
    表（110偵27439卷第47-51頁）、刑案現場照片（110偵2743
    9卷第89-96頁）、桃園市政府警察局110年6月28日桃警鑑字
    第1100047037號槍彈鑑定書及照片（110偵27439卷第101-10
    6、133-136頁）在卷可稽，足認被告自白與事實相符，應可
    採信。綜合上開被告自白及證據資料，本案事證已臻明確，
    前揭事實已堪認定，應依法論科。
二、論罪科刑：
  ㈠被告所為，係犯槍砲彈藥刀械管制條例第8 條第4 項非法寄
    藏空氣槍罪。
  ㈡本案應適用槍砲彈藥刀械管制條例第8 條第6 項減輕其刑：
  1.按犯槍砲彈藥刀械管制條例第8 條第4 項持有具殺傷力空氣
    槍之罪，其情節輕微者，得減輕其刑，槍砲彈藥刀械管制條
    例第8 條第6 項定有明文。
  2.經查，被告本案係見湯哇遭懷疑用空氣槍傷害動物，基於情
    誼，為湯哇寄藏空氣槍，而其寄藏空氣槍之時間短暫，所寄
    藏之空氣槍亦僅有1 支，不具規模。從而，被告寄藏前揭空
    氣槍之犯罪情節當屬輕微，自應適用槍砲彈藥刀械管制條例
    第8 條第6 項減輕其刑。
  ㈢又於被告陳述本案案情前，偵查員警業因證人徐金漢之供述
    已生合理懷疑，是本案並無槍砲彈藥刀械管制條例第18條第
    4項自首減刑之適用。
  ㈣不依刑法第59條酌減其刑之說明：
  1.按刑法第59條規定之酌量減輕其刑，必須犯罪另有特殊之原
    因與環境，在客觀上足以引起一般同情，認為即使予以宣告
    法定最低度刑，猶嫌過重者，始有其適用。此所謂法定最低
    度刑，固包括法定最低本刑；惟遇有其他法定減輕之事由者
    ，則應係指適用其他法定減輕事由減輕其刑後之最低度刑而
    言。倘被告別有法定減輕事由者，應先適用法定減輕事由減
    輕其刑後，猶認其犯罪之情狀顯可憫恕，即使科以該減輕後
    之最低度刑仍嫌過重者，始得適用刑法第59條規定酌量減輕
    其刑。
  2.經查，本案被告寄藏空氣槍犯行，業依前述減輕事由減輕其
    刑後，法定最低刑度已有所降低，本案亦未見其他特殊原因
    與環境足以引起一般同情，當無再援引刑法第59條之規定減
    輕其刑之餘地。辯護人為被告之利益，主張本案應適用刑法
    第59條再行減刑等語（本院卷第95頁），礙難憑採。
  ㈤爰審酌被告明知空氣槍為管制物品，不得任意寄藏，竟仍為
    本案犯行，應予非難；惟衡酌被告自警詢即坦承犯行，及本
    案之犯罪動機與目的、情節、於審理中自陳之智識程度與家
    庭經濟狀況（本院卷第94頁）、素行等一切情狀，量處如主
    文所示之刑，並就併科罰金部分諭知易服勞役之折算標準。
     
  ㈥緩刑宣告及保護管束：本案被告前未曾因故意犯罪受有期徒
    刑以上刑之宣告，此有臺灣高等法院被告前案紀錄表在卷可
    稽，被告犯後坦承犯行，且本案犯行情節輕微，本院認為被
    告所受宣告之刑，以暫不執行為適當，爰依刑法第74條第1 
    項第1 款規定宣告緩刑如主文所示，並依刑法第93條第1 項
    規定，諭知前開緩刑期間付保護管束。而前開保護管束，依
    保安處分執行法第74條之1 第1項規定，得以驅逐出境代之
    。
三、扣案本案空氣槍1 支係違禁物，應依刑法第38條第1 項規定
    宣告沒收。惟另自湯哇身上扣得CO2動力鋼瓶1罐、6毫米鋼
    珠2顆，其本身並非違禁物，亦非被告所有之物，爰不於本
    案宣告沒收。
據上論斷，應依刑事訴訟法第299 條第1 項前段，判決如主文。
本案經檢察官詹佳佩提起公訴，檢察官林欣怡到庭執行職務。
中　　華　　民　　國　　111 　年　　8 　　月　　24　　日
                  刑事第四庭  審判長法  官  黃柏嘉
                                    法  官  涂偉俊
                                    法  官  張羿正 
以上正本證明與原本無異。
如不服本判決應於收受判決後20日內向本院提出上訴書狀，並應
敘述具體理由。其未敘述上訴理由者，應於上訴期間屆滿後20日
內向本院補提理由書(均須按他造當事人之人數附繕本)「切勿逕
送上級法院」。 
                                    書記官  蔡宗豪
中　　華　　民　　國　　111 　年　　8 　　月　　25　　日
附錄本案論罪法條：
槍砲彈藥刀械管制條例第8條
未經許可，製造、販賣或運輸制式或非制式鋼筆槍、瓦斯槍、麻
醉槍、獵槍、空氣槍或第四條第一項第一款所定其他可發射金屬
或子彈具有殺傷力之各式槍砲者，處無期徒刑或五年以上有期徒
刑，併科新臺幣一千萬元以下罰金。
未經許可，轉讓、出租或出借前項所列槍砲者，處五年以上有期
徒刑，併科新臺幣一千萬元以下罰金。
意圖供自己或他人犯罪之用，而犯前二項之罪者，處無期徒刑或
七年以上有期徒刑，併科新臺幣一千萬元以下罰金。
未經許可，持有、寄藏或意圖販賣而陳列第一項所列槍砲者，處
三年以上十年以下有期徒刑，併科新臺幣七百萬元以下罰金。
第一項至第三項之未遂犯罰之。
犯第一項、第二項或第四項有關空氣槍之罪，其情節輕微者，得
減輕其刑。